【裁判字號】    97,交聲,115
【裁判日期】    970303
【裁判案由】    違反道路交通管理處罰條例聲明異議
【裁判全文】
臺灣桃園地方法院交通事件裁定         97年度交聲字第115號
原處分機關  交通部公路總局新竹區監理所
異  議  人
即受處分人  甲○○
上列受處分人因違反道路交通管理處罰條例案件，對於交通部公
路總局新竹區監理所於中華民國97年1 月7 日以桃監裁罰字第裁
52-AN0000000號所為之違反道路交通管理事件裁決書（原舉發通
知單號碼：北市警交大字第AN0000000 號），聲明異議，本院裁
定如下：
    主  文
異議駁回。
    理  由
一、本件受處分人（異議人）聲明異議意旨略以：受處分人於民
    國96年11月19日下午13時46分，因所有車牌號碼A2-8479 號
    自用小客車（下稱系爭自小客車），以直放（即車頭朝向道
    路、車身與道路垂直）方式停放在行車方向為東向西行之單
    行道之臺北市○○路○段345 巷4 弄之該弄36號前（下稱系
    爭違規停車地點），詎遭臺北市政府警察局大安分局（下稱
    舉發機關）敦化南路派出所員警以該車於上開時間以直放方
    式停放於系爭違規停車地點，係屬「不依順行方向停車」之
    違規停車，而依道路交通管理處罰條例第56條第1 項第6 款
    ，以臺北市政府警察局北市警交大字第AN0000000 號舉發違
    反道路交通管理事件通知單（下稱系爭舉通知單）逕行舉發
    ，並由交通部公路總局新竹區監理所（下稱原處分機關）依
    同條例同條款項規定，於同年97年1 月7 日以桃監裁罰字第
    裁53-A01WQQ785號違反道路交通管理事件裁決書裁處（下稱
    系爭裁決書）裁處罰鍰新臺幣（下同）900 元。惟系爭自小
    客車廠牌型號為SMART 600C.C. ，其車身約與機車同長，以
    直放方式停放在系爭違規停車地點並無礙交通，並可使路面
    停放更多機車，又道路交通管理處罰條例第56條第1 項第6
    款所稱之「不依順行方向停車」係指順向車道逆向停車而未
    包含直放停車，爰聲請撤銷該本件裁決書云云。
二、按「汽車駕駛人停車時，有下列情形之一者，處新臺幣六百
    元以上一千二百元以下罰鍰：一、…。六、不依順行方向，
    或不緊靠道路右側，或併排停車，或單行道不緊靠路邊停車
    。七、…。九、停車時間、位置、方式、車種不依規定。十
    、…。」、「第一項情形，交通勤務警察、依法令執行交通
    稽查任務人員或交通助理人員，應責令汽車駕駛人將車移置
    適當處所；如汽車駕駛人不予移置或不在車內時，得由該交
    通勤務警察、依法令執行交通稽查任務人員或交通助理人員
    為之。」，道路交通管理處罰條例第56條第1 項第6 款、第
    3 項定有明文；次按「停車時應依車輛順行方向緊靠道路右
    側，但單行道應緊靠路邊停車。其右側前後輪胎外側距離緣
    石或路面邊緣不得逾四十公分，在單行道左側停車時，比照
    辦理。」，道路交通安全規則第112 條第2 項定有明文；另
    依違反道路交通管理事件統一裁罰基準及處理細則第2 條第
    2 項規定附件「附件違反道路交通管理事件統一裁罰基準表
    」規定，就「違反事件」為「不依順行方向，或不緊靠道路
    右側，或單行道不緊靠路邊停車」之違反道路交通管理處罰
    條例第56條第1 項第6 款之行為，其「違規車種」為「小型
    車」，且在「於期限內繳款或到案聽候裁決者」，依「統一
    裁罰基準」為罰鍰新臺幣900 元；而就「違反事件」為「停
    車時間、位置、方式、車種不依規定」之違反道路交通管理
    處罰條例第56條第1 項第9 款之行為，且在「於期限內繳款
    或到案聽候裁決者」，依「統一裁罰基準」為罰鍰新臺幣60
    0 元，前兩款之「備註欄」均註明交通勤務警察、依法令執
    行交通稽查任務人員或交通助理人員，應責令汽車駕駛人將
    車移置適當處所；如汽車駕駛人不予移置或不在車內時，得
    由該交通勤務警察、依法令執行交通稽查任務人員或交通助
    理人員為之，或使用民間拖吊車脫離之，並收取拖吊費。
三、經查，系爭違規停車地點所坐落之臺北市○○路○段345 巷
    4 弄，係行車方向為由東向西行之單行道，而系爭自用小客
    車係以車頭朝向道路、車身與該弄垂直之方式，停放在系爭
    違規地點，且系爭自小客車之右半部車身係停放在機車停車
    格上等情，有臺北市政府警察局大安分局97年2 月21日北市
    警安分交字第09730495900 號函檢附之交通違規地點現場圖
    一張、採證照片一幀在卷可稽，堪認受處分人所有之系爭自
    小客車除顯未依道路交通安全則第112 條第2 項規定方式停
    車外，並有違反道路交通管理處罰條例第56條1 項第9 款之
    「停車時間、位置、方式、車種不依規定」之違規事由存在
    ，是本件舉發機關從一重以「不依順行方向停車」違規事由
    ，依同條例同條項第6 款為舉發後，由原處分機關就該違規
    事由依同條例同項款規定，為系爭裁決書之處分，並無違誤
    ，異議人之異議顯屬無理。
四、綜上所述，原處分機關以受處分人（異議人）所有之系爭自
    小客車有道路交通管理處罰條例第56條第1 項第6 款規定之
    違規事由存在，依違反道路交通管理事件統一裁罰基準表裁
    處受處分人罰鍰900 元，並無違誤，本件異議為無理由，應
    予駁回。
據上論斷，應依道路交通管理處罰條例第87條第2 項，道路交通
案件處理辦法第19條，裁定如主文。
中    華    民    國    97    年    3     月    3     日
                  刑事第十庭  法  官  陳世旻
以上正本證明與原本無異。
如不服本裁定，應於送達後5 日內，向本院提出抗告狀。
                              書記官  劉璟佳
中    華    民    國    97    年    3     月    7     日


司法院資訊處製作；財團法人民間司法改革基金會備份。
